ACORDAO-COMPLETO-2356662

ACÓRDÃO DE RELAÇÃO

ACÓRDÃO DE RELAÇÃO 4412/2019 ATA 20/2019 - PRIMEIRA CÂMARA

Acórdão 4412/2019-TCU-Primeira Câmara
VISTOS, relatados e discutidos estes autos de Tomada de Contas Especial, instaurada pelo Ministério do Esporte em razão de irregularidades apontadas na execução do Convênio 96/2005 (Siafi 525524) , firmado entre o referido órgão ministerial e a Fundação de Assistência a Carência Social/MA, cujo objeto é a implantação de núcleo de esporte do Programa Segundo Tempo, no Município de Rosário/MA , para o qual foi acordado o valor de R$ 104.800,00, dos quais R$ 91.800,00  foram transferidos pelo concedente em 2/9/2015, e R$ 13.000,00 foram assumidos como contrapartida pela convenente (peça 1, págs. 112/140) ;
Considerando que o ajuste, com vigência no período de 25/8/2005 a 15/09/2006, previa a realização de ações como aquisição de material didático-suplementar, pagamento de pró-labores a coordenadores e monitores do projeto, pelo período de 10 meses, além de reforço alimentar;
Considerando que, da análise da prestação de contas constante dos autos, foi possível identificar existência de nexo causal entre os recursos da conta vinculada ao convênio e a aplicação da despesa na aquisição de material didático, no pagamento de salários de colaboradores e no fornecimento de refeições, não obstante a utilização de cheques não-nominativos da conta vinculada para cobertura, em grande parte, de somatório de gastos de baixos valores individuais (peças 1 e 2) ;
Considerando que declarações prestadas por monitores do projeto à fiscalização da Controladoria-Geral da União (CGU) não são conclusivas quanto a eventual inexecução parcial do objeto em relação ao número de crianças atendidas, bem como em relação à duração do programa;
Considerando que a CGU não conseguiu levantar parâmetro seguro que possa ser utilizado para estimar percentual não alcançado dos objetivos do convênio;
Considerando que, comprovada execução, ao menos parcial, do objeto e a inexistência de parâmetro confiável que, nos termos do artigo 8º, inciso II, da IN/TCU 71/2012, permita apurar quantia que seguramente não exceda o real valor devido;
Considerando, ainda, que remanesce não-demonstrada comprovação da aplicação de contrapartida no valor de R$ 13.000,00, exigida pelo termo de convênio, cujo valor atualizado monetariamente desde 6/9/2005 (data do repasse federal, até a data de 05/06/2019, limita-se a R$ 27.245,40, cujo custo de cobrança seria superior ao benefício que poderia ser auferido;
Os Ministros do Tribunal de Contas da União ACORDAM, por unanimidade e com fundamento nos artigos 6º, inciso I, e 19 da Instrução Normativa/TCU 71/2012 c/c os artigo 169, inciso III, e 213 do Regimento Interno/TCU, arquivar o processo de tomada de contas especial a título de racionalização administrativa e economia processual, com o objetivo de evitar que o custo da cobrança supere o valor ressarcido, sem o cancelamento do referido débito, a cujo pagamento continuarão obrigados a Fundação de Assistência a Carência Social/MA (CNPJ 00.847.303/000144) e Benilde Maria Viana Botentuit (CPF XXX.809.003-XX) , presidente da Fundação à época da execução do Convênio 96/2005 (Siafi 525524) , para que lhes possa ser dada quitação, dando-se ciência desta deliberação ao Ministério da Cidadania e aos responsáveis, de acordo com os pareceres emitidos nos autos (peça 15/18) :
1. Processo TC-Processo 000.860/2016-6 (TOMADA DE CONTAS ESPECIAL) 
	1.1. Responsáveis: Associação de Assistência À Carência Social (00.847.303/0001-44) ; Benilde Maria Botentuit do Nascimento (XXX.809.003-XX) 
	1.2. Órgão/Entidade: Entidades/órgãos do Governo do Estado do Maranhão
	1.3. Relator: Ministro Walton Alencar Rodrigues
	1.4. Representante do Ministério Público: Subprocurador-Geral Lucas Rocha Furtado
	1.5. Unidade Técnica: Secretaria de Controle Externo de Tomada de Contas Especial (SecexTCE) .
	1.6. Representação legal: não há.
	1.7. Determinações/Recomendações/Orientações: não há.

Primeira Câmara

Associação de Assistência À Carência Social (00.847.303/0001-44); Benilde Maria Botentuit do Nascimento (XXX.809.003-XX)

WALTON ALENCAR RODRIGUES

não há.

Subprocurador-Geral Lucas Rocha Furtado

TOMADA DE CONTAS ESPECIAL (TCE)

Secretaria de Controle Externo de Tomada de Contas Especial (SecexTCE).